# 请教固定资产进项税在现金流量表中应作为投资活动还是经营活动

提问人：dragonmmqy 时间：2011-08-19 15:26:31
请教斑竹，
固定资产进项税，如果可抵扣的话，在现金流量表中应作为投资活动反映呢，还是经营活动反映呢？
非常感谢！

回答人：chenyiwei
回复 yahmm 的帖子
不能过于字面化的理解。这部分进项税额并不是单独支付的，而是随同机器设备价款一并支付的，不能截然分开，广义上说也是“购买机器设备所支付的现金”的组成部分。而且这样处理也与购买商品、接受劳务支付的现金中包含的进项税额的处理原则一致。

提问人：五月安静 时间：2014-12-01 20:46:13
陈老师， 2014 年现在为止，有没有什么惯例性的做法，或审计机构认可的口径，担心年底与他们形成不同意见，要求我们再改就麻烦了。

回答人：chenyiwei
到目前为止财政部对此无明确规定。我个人的意见也无变化。

提问人：chen-jiao 时间：2015-09-02 20:13:08
请教陈版，如果按照你的观点，是不是应该在现金流量附表中对因购买固定资产而发生的进行税进行调整？

回答人：chenyiwei
应在“经营性应付项目的增加”中剔除固定资产进项税额增加的影响。